臺灣士林地方法院刑事判決
111年度審交易字第763號
公  訴  人  臺灣士林地方檢察署檢察官 
被      告  羅元良



上列被告因公共危險案件，經檢察官提起公訴（111 年度偵字第
16652 號），因被告於準備程序中就被訴事實為有罪之陳述，經
告知簡式審判程序之旨，並聽取當事人之意見後，本院裁定改依
簡式審判程序審理，並判決如下：
　　主  文
羅元良犯駕駛動力交通工具而吐氣所含酒精濃度達每公升零點二
五毫克以上罪，處有期徒刑陸月，併科罰金新臺幣陸萬元，有期
徒刑如易科罰金、罰金如易服勞役，均以新臺幣壹仟元折算壹日
。
    事實及理由
一、程序部分
　　按除被告所犯為死刑、無期徒刑、最輕本刑為3 年以上有期
    徒刑之罪或高等法院管轄第一審案件者外，於第一次審判期
    日前之準備程序進行中，被告先就被訴事實為有罪之陳述時
    ，審判長得告知被告簡式審判程序之旨，並聽取當事人、代
    理人、辯護人及輔佐人之意見後，裁定進行簡式審判程序，
    刑事訴訟法第273條之1第1項定有明文。經核本案被告羅元
    良所犯係死刑、無期徒刑、最輕本刑為3 年以上有期徒刑以
    外之罪，其於準備程序中就被訴事實為有罪之陳述，經告知
    簡式審判程序之旨，並聽取公訴人、被告之意見後，本院爰
    依首揭規定，裁定進行簡式審判程序。是本案之證據調查，
    依同法第273 條之2 規定，不受同法第159 條第1 項、第16
    1 條之2 、第161 條之3 、第163 條之1 ，及第164 條至17
    0 條所規定證據能力認定及調查方式之限制，合先敘明。
二、本案犯罪事實及證據，除起訴書犯罪事實欄第7 至8 行關
    於「NNK-2690號」之記載應更正為「NKK-2690號」；暨證據
    部分應補充：「被告羅元良於本院民國111 年10月12日準備
    程序及審理中所為之自白」及「車牌號碼000-0000號普通重
    型機車之車輛詳細資料報表」外，其餘均引用檢察官起訴書
    之記載（如附件）。
三、論罪科刑
　㈠核被告所為，係犯刑法第185 條之3 第1 項第1 款之吐氣所
    含酒精濃度達每公升0.25毫克以上而駕駛動力交通工具罪。
　㈡公訴意旨固以被告有如起訴書犯罪事實欄所載前案科刑及執
    行情形，且於受有期徒刑之執行完畢後，5 年以內故意再犯
    本案有期徒刑以上之罪，構成累犯，請求本院審酌是否依刑
    法第47條第1 項規定加重其刑等語。然檢察官並未提出被告
    構成累犯事實之前案徒刑執行完畢資料，亦未具體指出被告
    於本案犯行有何特別惡性及對刑罰反應力薄弱等各節，依最
    高法院刑事大法庭110 年度台上大字第5660號裁定意旨，本
    院尚無從裁量本案是否因被告構成累犯而應加重其刑，爰僅
    將被告之前科紀錄列入刑法第57條第5 款「犯罪行為人之品
    行」之量刑審酌事由，附此敘明。
　㈢爰審酌被告前多次因公共危險（酒後駕車）案件，先後經檢
    察官為緩起訴處分及法院判處罪刑確定在案，且於本案前5 
     年內，有因公共危險（酒後駕車）案件，經臺灣臺北地方
    法院以106 年度交簡字第976 號判決判處有期徒刑6 月，併
    科罰金新臺幣2 萬元確定，並已執行完畢之紀錄，素行不佳
    ，有臺灣高等法院被告前案紀錄表在卷可按，竟仍漠視政府
    對酒後不駕駛動力交通工具之法令宣導，罔顧自己生命、身
    體及公眾往來之安全，再次於飲酒後駕車上路，顯見其輕忽
    酒後駕車所可能造成之潛在性危險，法治觀念薄弱，應予非
    難，衡以其犯後始終坦承犯行，態度尚可，暨考量其本案犯
    罪之動機、所駕車種為普通重型機車、為警測得之吐氣所含
    酒精濃度為每公升1.27毫克、尚未因肇事而造成實害之發生
    ，及被告自陳高職畢業之教育智識程度、目前無業、已婚、
    需扶養父母親及2 名子女之家庭生活經濟狀況（見本院111 
    年度審交易字第763 號卷111 年10月12日審判筆錄第4  頁
    ）等一切情狀，量處如主文所示之刑，並諭知有期徒刑易科
    罰金及罰金易服勞役之折算標準。　　
據上論斷，應依刑事訴訟法第273 條之1 第1 項、第299 條第1 
 項前段、第310 條之2 、第454 條第2 項（依刑事裁判精簡原
則，僅記載程序法條），判決如主文。
本案經檢察官江玟萱提起公訴，由檢察官余秉甄到庭執行職務。
中　　華　　民　　國　　111 　年　　11　　月　　9 　　日
                  刑事第十庭法  官  陳秀慧
以上正本證明與原本無異。
如不服本判決應於收受送達後20日內向本院提出上訴書狀，並應
敘述具體理由。其未敘述上訴理由者，應於上訴期間屆滿後20日
內向本院補提理由書（均須按他造當事人之人數附繕本）「切勿
逕送上級法院」。因疫情而遲誤不變期間，得向法院聲請回復原
狀。
                            書記官  陳建宏
中　　華　　民　　國　　111 　年　　11　　月　　9 　　日
附錄本案論罪科刑法條全文：
中華民國刑法第185 條之3
駕駛動力交通工具而有下列情形之一者，處3 年以下有期徒刑，
得併科30萬元以下罰金：
一、吐氣所含酒精濃度達每公升零點二五毫克或血液中酒精濃度
    達百分之零點零五以上。
二、有前款以外之其他情事足認服用酒類或其他相類之物，致不
    能安全駕駛。
三、服用毒品、麻醉藥品或其他相類之物，致不能安全駕駛。
因而致人於死者，處3 年以上10年以下有期徒刑，得併科2 百萬
元以下罰金；致重傷者，處1 年以上7 年以下有期徒刑，得併科
1 百萬元以下罰金。
曾犯本條或陸海空軍刑法第54條之罪，經有罪判決確定或經緩起
訴處分確定，於10年內再犯第1 項之罪因而致人於死者，處無期
徒刑或5 年以上有期徒刑，得併科3 百萬元以下罰金；致重傷者
，處3 年以上10年以下有期徒刑，得併科2 百萬元以下罰金。

【附件】
臺灣士林地方檢察署檢察官起訴書
                                    111年度偵字第16652號
　　被　　　告　羅元良　男　49歲（民國00年00月0日生）
　　　　　　　　　　　　住○○市○○區○○路000巷0弄0號4
　　　　　　　　　　　　樓
　　　　　　　　　　　　居新北市○○區○○○路00巷00號12
　　　　　　　　　　　　樓
　　　　　　　　　　　　國民身分證統一編號：Z000000000號
上列被告因公共危險案件，業經偵查終結，認應提起公訴，茲將
犯罪事實及證據並所犯法條分敘如下：
        犯罪事實
一、羅元良前於民國106 年間因公共危險案件，經臺灣臺北地方
    法院以106 年度交簡字第976 號判決判處有期徒刑6 月，併
    科罰金新臺幣2 萬元確定，於107 年1 月9 日易科罰金執行
    完畢。詎其仍不知悔改，於111 年7 月21日晚間6 時許，在
    新北市○○區○○○路00巷00號12樓居處，飲用高粱酒至翌（22
    ）日凌晨3 時許後，竟未待體內酒精濃度消退，基於酒後駕駛
    動力交通工具之犯意，於同日下午1 時許，騎乘車牌號碼000-
    0000號普通重型機車上路，嗣於同日下午2 時15分許，行經
    臺北市○○區○○路000 號前，為警攔停並實施酒測，測得其吐
    氣所含酒精濃度達每公升1.27毫克，而查悉上情。
二、案經臺北市政府警察局內湖分局報告偵辦。
        證據並所犯法條
一、上揭犯罪事實，業據被告羅元良於警詢及偵查中均坦承不諱
    ，並有酒精濃度測試表、臺北市政府警察局舉發違反道路交
    通管理事件通知單、吐氣酒精濃度檢測程序暨拒測法律效果
    確認單、財團法人台灣商品檢測驗證中心呼氣酒精測試器檢
    定合格證書各1 份在卷可佐，足認被告自白與事實相符，其
    犯嫌應堪認定。
二、核被告所為，係犯刑法第185 條之3 第1 項第1 款之吐氣所
    含酒精濃度達每公升0.25毫克以上而駕駛動力交通工具罪嫌
    。又被告前曾受如事實欄所載之有期徒刑執行完畢，有本署
    刑案資料查註紀錄表1 紙在卷可參，其於5 年內故意再犯本
    件有期徒刑以上之罪，為累犯，請依刑法第47條第1 項規定
    及大法官釋字第775 號解釋意旨，審酌加重其刑。
三、依刑事訴訟法第251 條第1 項提起公訴。
　　此　致
臺灣士林地方法院
中　　華　　民　　國　 111　　年　　9 　　月　　 8　　日
　　　　　　　　　　　　　　　檢 察 官 江 玟 萱　
本件正本證明與原本無異　　
中　　華　　民　　國　 111　　年　　9 　　月　　14　　日
　　　　　　　　              書 記 官 廖 祥 君
所犯法條：　　
刑法第185 條之3 第1 項第1 款
駕駛動力交通工具而有下列情形之一者，處3 年以下有期徒刑，
得併科30萬元以下罰金：
一、吐氣所含酒精濃度達每公升零點二五毫克或血液中酒精濃度
    達百分之零點零五以上。
二、有前款以外之其他情事足認服用酒類或其他相類之物，致不
    能安全駕駛。
三、服用毒品、麻醉藥品或其他相類之物，致不能安全駕駛。
因而致人於死者，處3 年以上10年以下有期徒刑，得併科2 百萬
元以下罰金；致重傷者，處1 年以上7 年以下有期徒刑，得併科
 1 百萬元以下罰金。
曾犯本條或陸海空軍刑法第54條之罪，經有罪判決確定或經緩起
訴處分確定，於十年內再犯第1 項之罪因而致人於死者，處無期
徒刑或5 年以上有期徒刑，得併科3 百萬元以下罰金；致重傷者
，處3 年以上10年以下有期徒刑，得併科2 百萬元以下罰金。